臺灣宜蘭地方法院刑事判決　　　　　　　　　　　　　　九十年度易緝字第一二號
　　公　訴　人　臺灣宜蘭地方法院檢察署檢察官
　　被　　　告　甲○○
右列被告因偽造文書等案件，經檢察官提起公訴（九十年度偵字第八五號），本院判
決如左：
    主  文
甲○○共同變造關於能力之證書，足以生損害於公眾及他人，累犯，處有期徒刑參月
，如易科罰金，以參佰元折算壹日。扣案之「乙○○」汽車駕駛執照上之甲○○照片
壹張沒收。
    事  實
一、甲○○前於民國八十六間因違反麻醉藥品管理條例案件，經臺灣高等法院判決有
    期徒刑六月確定，於八十七年六月八日入監執行，於八十七年十二月七日徒刑執
    行完畢出監。詎仍不知悔改，因偽造文書案件遭通緝，遂與不詳姓名綽號「阿三
    」之成年男子基於變造汽車駕駛執照之犯意聯絡，於八十九年七月十日晚間十時
    許，以新台幣（下同）一千元之代價，委託「阿三」，由甲○○交付己有之照片
    一張，再由「阿三」於隨後二小時間，在不詳地點，將非法持有之乙○○所有駕
    駛執照（乙○○於八十九年二月間，在臺北縣樹林鎮某處遺失），換貼甲○○之
    照片，予以變造，足以生損害於交通主管機關發給駕駛執照之正確性及乙○○，
    嗣於同年七月十七日下午五時三十分許，在臺北縣汐止市○○○路及山光路口為
    警查獲持有贓車時（另案審理），自其身上扣得上開變造之汽車駕駛執照一張。
三、案經臺北縣警察局汐止分局移請臺灣士林地方法院檢察署檢察官呈請臺灣高等法
    院檢察署檢察長核轉臺灣宜蘭地方法院檢察署偵查起訴。
    理  由
一、訊據被告甲○○固坦承於右揭時、地，以一千元代價，交付自己照片一張予不詳
    姓名綽號「阿三」之成年男子，委請變造「乙○○」汽車駕駛執照一張，惟辯稱
    ：不知「阿三」拿給伊的是他人遺失的駕照，拿到手才知不是「阿三」的駕照，
    駕照係伊自己交給警察的云云。然查，扣案原為乙○○所有之駕照，係被害人乙
    ○○於八十九年二月間，在臺北縣樹林鎮某處遺失等情，業據被害人乙○○於偵
    查中供證在卷。而被告於警訊、偵查及另案即本院八十九年度訴字第二０六號一
    案中，亦自承因另案通緝故委請「阿三」以其照片換貼於他人之駕照上等語。復
    查，被告於八十九年七月十七日下午五時三十分許，在臺北縣汐止市○○○路及
    山光路口為警查獲持有贓車時（另案審理），並自其身上扣得變造之汽車駕駛執
    照等情，並據被告於警訊中供明在卷，亦核與證人即與被告共同為警查獲之羅玉
    玫所述相符（臺灣士林地方法院檢察署八十九年度偵字第六八五二號偵查卷內）
    ，被告於本院翻異前詞辯稱不知為變造駕照、係自己交予警員云云，顯非屬實情
    ，尚不足採。此外，並有扣案之換貼被告照片之乙○○汽車駕駛執照影本一張附
    卷足憑。事證明確，被告犯行應堪予認定。
二、核被告變造關於駕駛能力之證書即汽車駕駛執照，足以生損害於公眾及他人，核
    其所為係犯刑法第二百十二條之變造特種文書罪。被告與不詳姓名綽號「阿三」
    之成年男子有犯意聯絡與行為分擔，為共同正犯。又被告前於八十六間因違反麻
    醉藥品管理條例案件，經臺灣高等法院判決有期徒刑六月確定，於八十七年六月
    八日入監執行，於八十七年十二月七日徒刑執行完畢出監，有臺灣高等法院檢察
    署刑案紀錄簡覆表在卷足憑，五年內再犯本件有期徒刑以上之罪，為累犯，應依
    法加重其刑。爰審酌被告有多次前科、為逃避通緝而變造他人汽車駕駛執照之犯
    罪動機、目的、手段，對被害人財產法益及監理機關所生之危害，及其犯罪後猶
    卸責否認犯行之態度等一切情狀，量處如主文所示之刑，以示懲儆。被告犯罪後
    ，刑法第四十一條關於自由刑易科罰金之規定，已於九十年一月十日修正公布、
    自同月十二日起施行，凡觸犯最重本刑為五年以下有期徒刑罪名、而受六月下有
    期徒刑宣告者，如因身體、職業、家庭或其他正當理由，執行顯有困難，可依現
    行規定易科罰金，對於被告較為有利。本案自應適用裁判時之法律，諭知易科罰
    金的折算標準。扣案之「乙○○」汽車駕駛執照上之甲○○照片一張，係被告所
    有及供犯罪所用之物，業據被告供明在卷，應依法併予宣告沒收之。
據上論斷，應依刑事訴訟法第二百九十九條第一項前段，刑法第二十八條、第二百十
二條、第二條第一項前段、第四十一條第一項、第三十八條第一項第二款，罰金罰鍰
提高標準條例第一條前段、第二條，判決如主文。
本案經檢察官吳慧蘭到庭執行職務
中      華      民      國      九十一      年   一    月    三十一     日
                                       臺灣宜蘭地方法院刑事第二庭
  法  官  郭  淑  珍
右正本證明與原本無異。
如不服本判決，應於判決送達後十日內向本院提出上訴狀( 應附繕本 )。
                                          書記官   李明威
中      華      民      國      九十一      年   二    月      一       日
附錄法條
刑法第二百十二條
 (偽造變造特種文書罪)
偽造、變造護照、旅券、免許證、特許證及關於品行、能力服務或其他相類之證書、
介紹書，足以生損害於公眾或他人者，處一年以下有期徒刑、拘役或三百元以下罰金
。
